【裁判字號】    98,交簡上,98
【裁判日期】    980717
【裁判案由】    過失傷害
【裁判全文】
臺灣板橋地方法院刑事判決            98年度交簡上字第98號
上  訴  人
即  被  告  乙○○
                    入出境許可.
選任辯護人  陳玫杏律師
上列上訴人即被告因過失傷害案件，不服本院97年度交簡字第54
84號，民國98年3 月9 日第一審刑事簡易判決（聲請簡易判決處
刑案號：97年度調偵字第1219號），提起上訴，本院管轄之第二
審合議庭判決如下：
    主  文
上訴駁回。
    事實及理由
一、本案經本院審理結果，認原審以被告乙○○所為，係犯刑法
    第284 條第1 項前段之過失傷害罪，判處有期徒刑2 月，減
    為有期徒刑1 月，並諭知易科罰金折算之標準為以新臺幣1,
    000 元折算1 日，認事用法及量刑均無不當，應予維持，除
    事實欄關於「支道」、「幹道」之記載，應更正為「少線道
    」、「多線道」外，餘均引用原審判決書記載之事實、證據
    及理由（如附件）。
二、被告上訴意旨略以：被告所騎機車已通過路口21.7公尺，始
    遭告訴人甲○○酒後騎乘機車自後衝撞，被告並無過失，國
    立交通大學鑑定報告意見、告訴人甲○○所言均不足採，原
    審認定被告支線道車未讓幹線道車先行，貿然右轉，撞擊甲
    ○○騎乘之機車，認事用法有所不當云云。經查，本件車禍
    之發生，係被告騎乘之機車在轉彎過程中，前輪擋泥蓋前端
    觸擊甲○○騎乘之機車右側後半部（約行李箱下緣附近）的
    事實，有國立臺灣交通大學行車事故鑑定意見書1 份在卷可
    稽（見96偵續335 偵查卷第52頁）。鑑定人即國立交通大學
    運輸科技與管理學系專任副教授吳宗修於本院審理時，亦就
    此鑑定結果，依據現場跡證、車禍雙方當事人說法，佐以力
    學原理，詳加論述，且針對被告所為甲○○騎乘機車自後衝
    撞之辯解，及有無可能是甲○○超車產生前述撞擊之質疑，
    說明各該假設得以排除的原因（見本院卷第48至50頁），所
    言俱與甲○○所證：「我過了369 巷……，被告是從後面撞
    我。」、「被告車撞到我，我的車往左滑，……倒下去以後
    就不知道後來的情形。」之現場狀況無違（見本院卷第51頁
    反面、第52頁），皆可信為真。原審認定被告騎乘機車貿然
    右轉，撞擊甲○○騎乘之機車，洵屬有據。被告指摘鑑定意
    見不實、甲○○所證有疑云云，並無理由。再者，道路交通
    安全規則規範支線道或少線道車，應禮讓幹線道或多線道車
    先行的目的，無非係要求支線道、少線道車輛行經交岔路口
    ，有暫停確認左右無來車，始得繼續行車之注意義務，至於
    行進、轉彎後發生車禍之撞擊地點，涉及車輛前行方向、角
    度、車速等諸多問題，本不一定會在路口。被告自承在單行
    道逆向行駛且抱著小孩（見本院卷第53頁反面），顯對相關
    交通規則怠於遵守，由被告所指兩車撞擊位置與事實不符，
    尚可推知其自始即未注意到多線道之車輛，再由其偏左行駛
    自後撞擊甲○○所騎機車之事實，檢察官指稱被告斯時應係
    轉彎後，斜向切入多線道之過程（見本院卷第54頁），堪以
    採信。原審依據國立交通大學鑑定報告「乙○○駕駛重型機
    車，逆向自巷道轉彎進入車道，未停讓幹道車先行，為肇事
    主因」之鑑定意見，認定被告有未讓幹道車先行之行為，固
    因被告為逆向行駛，主管機關未預期有車輛自該單行道路口
    駛出，不會設有劃分幹、支線道標誌、標線或號誌，用語不
    如少線道、多線道精確（故原審判決書此部分之記載應予更
    正），但表達被告違反禮讓主要車道之車輛先行，即應確認
    左右無來車，方得繼續行進、轉彎之注意義務，暨被告違反
    該注意義務所生的過失責任，則無不同，且於法有據。被告
    此部分所辯，同無理由。至被告另辯稱甲○○酒後駕車乙節
    ，業經前揭鑑定報告列為肇事次因，原審並已將「告訴人亦
    有過失」列入量刑考量，因甲○○有無過失，無礙被告過失
    傷害罪責之成立，原審既已審酌各項情狀後予以量刑，難認
    有何不當。被告此部分指摘，不影響本院上開認定。被告所
    為過失傷害犯行，事證明確，其仍執陳詞提起上訴，為無理
    由，應駁回其上訴。
據上論斷，應依刑事訴訟法第455 條之1 第1 項、第3 項、第36
8 條、第373 條，判決如主文。
本案經檢察官陳伯均到庭執行職務。
中    華    民    國    98    年    7     月    17    日
                  交通法庭  審判長法  官  林海祥
                                  法  官  楊博欽
                                  法  官  許炎灶
以上正本證明與原本無異。
不得上訴。
                                  書記官  屠衛民
中    華    民    國    98    年    7     月    17    日
附錄本案論罪科刑法條：刑法第284 條第1 項。
中華民國刑法第284 條（過失傷害罪）
因過失傷害人者，處6 月以下有期徒刑、拘役或5 百元以下罰金
，致重傷者，處1 年以下有期徒刑、拘役或5 百元以下罰金。
從事業務之人，因業務上之過失傷害人者，處1 年以下有期徒刑
、拘役或1 千元以下罰金，致重傷者，處3 年以下有期徒刑、拘
役或2 千元以下罰金。


司法院資訊處製作；財團法人民間司法改革基金會備份。
